臺灣臺北地方法院刑事判決　　　　　　　　　　　　　九十三年度訴字第四七六號
　　公　訴　人　臺灣臺北地方法院檢察署檢察官
　　被　　　告　甲○○
　　指定辯護人　吳榮達律師
右列被告因毒品危害防制條例案件，經檢察官提起公訴（九十二年度偵字第二二八０
四號），本院判決如左：
    主  文
甲○○連續販賣第二級毒品，累犯，處有期徒刑柒年肆月。扣案之第二級毒品安非他
命肆包（驗餘淨重共拾貳點零捌公克）、含不可分離安非他命殘渣之分裝鏟壹支均沒
收銷燬之；上開毒品外包裝及分裝袋柒只、電子磅秤壹台、鐵夾壹支均沒收；販賣毒
品所得新台幣肆千元沒收，如全部或一部不能沒收時，以其財產抵償之。
    事  實
一、甲○○前因偽造文書案件，經本院於民國九十年十二月五日以九十年度訴字一五
    五號判處有期徒刑六月確定，於九十一年七月七日執行完畢，竟仍不知悔改，明
    知安非他命為毒品危害防制條例第二條第二項第二款之第二級毒品，不得販賣，
    竟意圖營利，向姓名年籍不詳之人以每次十七公克新台幣（下同）一萬七千元至
    一萬八千元代價購入安非他命，並以其所有之電子磅秤一台、分裝袋、分裝鏟一
    支、鐵夾一支將安非他命分裝成小包裝後，再基於概括之犯意，於附表所示之時
    間地點，連續四次將安非他命以每小包零點四公克新臺幣（下同）一千元之代價
    販賣給乙○○，賺取差價牟利，販賣所得計四千元；嗣乙○○於九十二年十一月
    二日向員警檢舉，為警於九十二年十一月八日下午五時許，在臺北縣深坑鄉○○
    村○○街一七七號旁查獲被告，並隨即在被告位於臺北縣深坑鄉深坑村中正橋頭
    旁之碳烤玉米攤位下手提袋內，查獲甲○○供自己吸食（施用毒品部分業經判處
    有期徒刑五月確定）及販賣所用之第二級毒品安非他命共四包（分別為淨重零點
    四公克、十點七公克、零點五公克、零點二公克，驗餘淨重共十二點零八公克）
    ，供販賣毒品所用之含不可分離安非他命殘渣之分裝鏟一支（鑑驗書載為「吸管
    」）、分裝袋七只、電子磅秤一台、鐵夾一支等物。
二、案經臺北縣政府警察局新店分局報請台灣台北地方法院檢察署檢察官偵查起訴。
    理  由
一、訊據被告甲○○矢口否認有何販賣第二級毒品安非他命予乙○○之犯行，辯稱：
    因為乙○○自稱患有癌症需要吸食安非他命，並向其詢問是否有安非他命，其即
    在攤位旁的廁所內予乙○○共同施用安非他命，並未販賣安非他命給乙○○，而
    查獲之毒品係供自己施用云云。惟查：右揭犯罪事實，業據證人乙○○於警訊、
    偵查、本院審理時證稱：其因為患有鼻煙癌需要止痛，但經濟狀況不佳買不起嗎
    啡，只好施用安非他命，其所施用之安非他命原本係向綽號小張之男子所購買，
    後來因為找不到小張，而之前在被告攤位曾見小張拿安非他命給他人，認為被告
    應該也有販賣，因此才會開始跟被告買，一共在九十二年九月中旬、下旬、九月
    底、十月二十五日凌晨一時許，在台北縣深坑鄉深坑村榕樹下（即被告碳烤玉米
    攤位）或被告位於深坑鄉○○街七十九號之住處，以每次一小包約零點四公克一
    千元代價，向被告購買安非他命四次，方式都是先打電話給被告，再到被告住處
    或攤位取毒品，其買到毒品後就帶回家施用，被告從未免費提供毒品予其施用等
    語甚詳（見九十二年度偵字第二二八Ｏ四號卷第十七頁、第五十六頁背面、本院
    九十三年五月二十一日審理筆錄），蓋被告自承與乙○○並無怨隙（見九十二年
    度偵字第二二八Ｏ四號卷第十二頁），乙○○實無攀誣設陷之理；更何況乙○○
    施用安非他命係為止痛，若被告真係無償轉讓安非他命予乙○○解除其疼痛，乙
    ○○理應感激被告，豈有誣指被告販賣之可能？再者，證人乙○○之證詞自警訊
    、偵查至本院審理時均屬一致，且其至本院作證時與被告在同一監獄執行，出庭
    前被告曾要求其作對被告有利之陳述，其恐因本次作證遭受其他受刑人排擠等情
    ，業經證人乙○○證訴綦詳（見本院九十三年五月二十一日審理筆錄），若非確
    實向被告購買安非他命，在此壓力下大可於本院訊問時翻供，何以仍舊證以前詞
    ？此外，被告辯稱扣案毒品係供己施用，然毒品乃違禁物，縱使患有毒癮者為供
    吸食所需須隨身攜帶毒品，也應僅攜帶當日所需之用量以便藏置、避免經警查獲
    ，豈有隨身攜帶高達十餘公克毒品之理？又本件在被告攤位下扣得安非他命四包
    ，其中三包淨重為零點四公克、零點五公克、零點二公克，此與證人乙○○證稱
    每次向被告購買之重量相差無幾，另由前開毒品係在被告位於深坑鄉碳烤玉米攤
    位下取出之情觀之，亦與證人乙○○證稱有時係在被告攤位購買毒品一事相符，
    復有供分裝毒品時稱量毒品重量之工具電子磅秤、分裝袋、分裝鏟、鐵夾扣案可
    佐，準此除益證乙○○證述向被告購買安非他命之證詞屬實外，亦足認扣案之毒
    品係被告供販賣所用無誤，縱被告經警查獲當日曾取部分供己施用，亦無礙於其
    販賣犯行之成立，是被告辯稱扣案安非他命全部都是供己吸食之用云云，顯係卸
    責之詞，不足採信。此外，扣案毒品係第二級毒品安非他命等情，有內政部警政
    署刑事警察局九十三年三月十日刑鑑字第０９３００１２６５０號鑑驗通知書一
    紙附卷可參，及現場照片六紙附卷、安非他命共四包（驗餘淨重共十二點零八公
    克）、分裝袋七只、電子磅秤一台、鐵夾一支等扣案可佐，本件事證明確，被告
    販賣第二級毒品安非他命之犯行應堪認定。
二、按被告行為後，毒品危害防制條例於九十二年七月九日修正公布，九十三年一月
    九日施行，然第四條第二項並未修正，自不生比較新舊法問題，是核被告所為，
    係犯毒品危害防制條例第四條第二項之販賣第二級毒品罪，其持有第二級毒品安
    非他命之低度行為，為販賣之高度行為所吸收，不另論罪。其先後四次犯行，時
    間緊接，觸犯構成要件相同之罪名，顯係基於概括犯意為之，依連續犯規定以一
    罪論並加重其刑。又被告前因偽造文書案件，經本院於九十年十二月五日以九十
    年度訴字一五五號判處有期徒刑六月確定，於九十一年七月七日執行完畢，有臺
    灣高等法院被告全國前案紀錄表可徵，其於有期徒刑執行完畢未滿五年，再犯本
    件有期徒刑以上之罪，為累犯，應依刑法第四十七條規定加重其刑，並遞予加重
    之。爰審酌被告所為販賣安非他命有害國民健康，且犯後卸詞否認犯行，顯然毫
    無悔改自省之意，惟所販賣之毒品數量不多，獲利不高等情狀，量處如主文所示
    之刑，以示懲儆。至扣案之第二級毒品安非他命共四包驗餘淨重十二點零八公克
    、含不可分離安非他命殘渣之分裝鏟一支，均係毒品危害防制條例第二條第二項
    第二款所稱之第二級毒品，應依毒品危害防制條例第十八條第一項前段之規定，
    不問是否屬犯人所有，均依法宣告沒收銷燬之；上開毒品之外包裝，係用於包裹
    毒品，防其裸露、潮濕，便於攜帶販賣，亦係供販賣毒品所用之物，應併依毒品
    危害防制條例第十九條第一項之規定宣告沒收（最高法院八十八年度台上字第五
    ○三三號、九十一年度台上字第二○六二號判決參照），而分裝袋七只、電子磅
    秤一台、鐵夾一支等，係被告所有之物，業據被告供承在卷，被告以之供販賣毒
    品所用，自應依同一規定沒收。被告四次販賣安非他命予乙○○之所得共四千元
    ，則為被告所有販賣毒品之所得，應依毒品危害防制條例第十九條第一項之規定
    宣告沒收，如全部或一部不能沒收時，以其財產抵償之。至扣案之安非他命吸食
    器共三組係被告施用毒品所用之物，與本案無關，爰不併為沒收之諭知，附此敘
    明。
據上論斷，應依刑事訴訟法第二百九十九條第一項前段，毒品危害防制條例第四條第
二項、第十八條第一項前段、第十九條第一項，刑法第十一條、第五十六條、第四十
七條，判決如主文。
本案經檢察官葉雅婷到庭執行職務
中　　　華　　　民　　　國　　九十三　　年　　　六　　　月　　　三　　　日
                                      臺灣臺北地方法院刑事第三庭
                                          審判長法官  劉慧芬
                                              法  官  邱  琦
                                              法  官  蔡如琪
右正本證明與原本無異。
如不服本判決，應於判決送達後十日內，向本院提出上訴狀。
                                          書記官 黃鈴容
中　　　華　　　民　　　國　　九十三　　年　　　六　　　月　　　三　　　日
附錄法條
毒品危害防制條例第四條第二項
製迼、運輸、販賣第二級毒品者，處無期徒刑或七年以上有期徒刑，得併科新台幣七
百萬元以下罰金。
附表
┌──┬─────────┬───────────┬──────────┐
│編號│     時間         │        地點          │  販賣之金額及數量  │
├──┼─────────┼───────────┼──────────┤
│１　│民國九十二年九月中│臺北縣深坑鄉深坑村榕樹│將安非他命以每小包零│
│　　│旬　　　　　　　　│下（中正橋頭）　　　　│點四公克一千元代價賣│
│　　│　　　　　　　　　│　　　　　　　　　　　│給乙○○　　　　　　│
├──┼─────────┼───────────┼──────────┤
│２　│同年九月下旬　　　│同右　　　　　　　　　│同右　　　　　　　　│
├──┼─────────┼───────────┼──────────┤
│３　│同年九月底　　　　│臺北縣深坑鄉賴仲村翠谷│同右　　　　　　　　│
│　　│　　　　　　　　　│街七十九號　　　　　　│　　　　　　　　　　│
├──┼─────────┼───────────┼──────────┤
│４　│同年十月二十五日凌│同右　　　　　　　　　│同右　　　　　　　　│
│　　│晨一時許　　　　　│　　　　　　　　　　　│　　　　　　　　　　│
└──┴─────────┴───────────┴──────────┘
